臺灣高等法院刑事裁定　　　　　　　　　　　　　　九十一年度交抗字第二七四號
　　抗　告　人
　　即受處分人
　　即 異議 人　甲○○
右抗告人因違反道路交通管理處罰條例案件，不服臺灣板橋地方法院中華民國九十一
年三月四日裁定（九十一年度交聲字第二六五號）提起抗告，本院裁定如左：
    主      文
原裁定撤銷。
    理      由
一、本件抗告人即受處分人甲○○於民國八十八年六月十九日上午九時二十分許，駕
    駛車牌號碼為ＢＴ－四九四一號自用小客車，在台北縣板橋市○○路之顯有妨礙
    他車通行處停車，經警員逕行舉發拖吊，嗣原處分機關，依台北縣政府警察局之
    舉發，以受處分人違反道路交通管理處罰條例第五十六條第一項第五款之規定，
    於八十九年七月二十六日以北市裁三字第駕裁二二─六二五七二號違反道路交通
    管理事件裁決書裁處，其主文為：「一罰鍰新臺幣壹仟貳佰元整，罰鍰限於八十
    九年八月二十五日前繳納。二逾期不繳納罰款時之處理：(一)自八十九年八月二十
  六日起易處吊扣駕駛執照二個月，並限於八十九年九月九日前繳送執行。(二)八十
    九年九月九日前未繳送駕駛執照者，自八十九年九月十日起易處吊銷，並逕行註
    銷駕照。(三)駕駛執照吊（註）銷後，自八十九年九月十日起一年內不得重新考領
    駕駛執照。」，並向異議人原登記住址臺北市中山區○○○路二五九巷十七號九
    樓之六號送達，經該處之社區管理中心簽收，此有上開裁決及掛號郵件收件回執
    在卷足憑。受處分人則以其自八十七年九月八日即已遷居至臺北縣板橋市○○路
    ○段四四一巷二弄二號三樓，並未收受本件裁決書，因而遭原處分機關逕行註銷
    駕駛執照云云，並提出戶籍謄本乙份為證，據以提出異議，原審則以雖有是否合
    法送達效力之爭議，然此於原處分作成之合法性並無妨礙，充其量僅生原處分是
    否已合法送達而得執行問題云云，而駁回其異議，固非無見。
二、惟查法院受理有關交通事件，準用刑事訴訟法之規定，道路交通管理處罰條例第
    八十九條前段著有明文。又刑事訴訟法第六十二條規定，送達文書準用民事訴訟
    法之規定。而民事訴訟法第一百三十六條第一項前段規定送達於應受送達人之住
    、居所、事務所或營業所行之。本件原處分機關於八十九年七月二十六日裁處，
    並向受處分人原登記住所台北市中山區○○○路二五九巷十七號九樓之六號為送
    達，唯查受處分人早於八十七年九月八日即已遷居至台北縣板橋市○○路二段四
    四一巷二弄二號三樓，有戶籍謄本一份在卷可憑，揆諸首揭條文規定，其裁決書
    送達是否合法生效即有疑異，原審徒以未為合法送達僅生原處分是否得為執行之
    問題而駁回其異議，自有未洽，抗告意旨執此指摘原裁定不當，為有理由，應由
    本院將原裁定撤銷，另為適法之處理。
三、據上論斷，應依道路交通案件處理辦法第二十六條，刑事訴訟法第四百十三條裁
    定如主文。
中    華    民    國    九十一    年       四       月       十七       日
                              臺灣高等法院刑事第十五庭
                                  審判長法  官  房  阿  生
                                        法  官  雷  元  結
                                        法  官  蔡  光  治
右正本證明與原本無異。
不得抗告。
                                        書記官  王  才  生
中    華    民    國    九十一    年       四       月       十八       日
